臺灣高等法院刑事裁定
109年度聲字第3203號
聲  請  人  臺灣高等檢察署檢察官
受  刑  人  鄭進龍


上列聲請人因受刑人數罪併罰有二裁判以上，聲請定其應執行之
刑（聲請案號：臺灣高等檢察署109年度執聲字第1542號），本
院裁定如下：
    主  文
鄭進龍犯如附表所示各罪所處之刑，應執行拘役壹佰貳拾日，如
易科罰金，以新臺幣壹仟元折算壹日。
    理  由
一、聲請意旨略以：上列受刑人劉進龍因毀損等數罪，先後經判
    決確定如附表，應依刑法第53條、第51條第6款之規定（聲
    請書誤載為第51條第5款），定其應執行之刑，爰依刑事訴
    訟法第477條第1項聲請裁定等語。
二、按裁判確定前犯數罪者，併合處罰之；數罪併罰，有二裁判
    以上者，依第51條之規定，定其應執行刑；數罪併罰，分別
    宣告其罪之刑，宣告多數拘役者，於各刑中之最長期以上，
    各刑合併之刑期以下，定其刑期，但不得逾120日；犯最重
    本刑為5年以下有期徒刑以下之刑之罪，而受6月以下有期徒
    刑或拘役之宣告者，得以新臺幣1千元、2千元或3千元折算1
    日，易科罰金，刑法第50條第1項前段、第53條、第51條第6
    款、第41條第1項分別定有明文。次按法律上屬於裁量事項
    ，尚非概無法律性之拘束，在法律上有其外部界限及內部界
    限。前者法律之具體規定，使法院得以具體選擇為適當裁判
    ，此為裁量之外部界限。後者法院為裁量時，應考量法律之
    目的，法律秩序之理念所在，此為裁量之內部界限。法院為
    裁判時，二者均不得有所踰越。在數罪併罰而有二裁判以上
    ，應定其應執行刑之案件，法院所為刑之酌定，固屬裁量事
    項，然對於法律之內、外部界限，仍均應受其拘束（最高法
    院91年度台非字第32號、92年度台非字第187號判決意旨參
    照）。
三、另按刑事訴訟法第370條第2項、第3項，已針對第二審上訴
    案件之定應執行之刑，明定有不利益變更禁止原則之適用；
    而分屬不同案件之數罪併罰有應更定執行刑之情形，倘數罪
    之刑，曾經定其執行刑，再與其他裁判宣告之刑定其執行刑
    時，在法理上亦應同受此原則之拘束。亦即，另定之執行刑
    ，其裁量所定之刑期，不得較重於前定之執行刑加計後裁判
    宣告之刑之總和。而法院於裁量另定應執行之刑時，祇須在
    不逸脫上開範圍內為衡酌，而無全然喪失權衡意義或其裁量
    行使顯然有違比例原則之裁量權濫用之例外情形，並不悖於
    定應執行刑之恤刑目的者，即無違裁量權之內部界限（最高
    法院104年度台抗字第410號裁定意旨參照）。
四、經查，受刑人因毀損等案件，經法院先後判處如附表所示之
    刑（其中附表編號1至4所示之罪，前經本院108年度上易字
    第1771號判決應執行拘役90日；附表編號5至6所示之罪，曾
    經臺灣新北地方法院108年度交易字第236號判決應執行拘役
    50日，上訴後由本院以109年度交上易字第124號判決上訴駁
    回），均確定在案，且附表編號2至6所示之罪，其犯罪時間
    在附表編號1所示之罪判決確定日前所犯，而本院為本件之
    最後事實審法院等情，有各刑事判決書、本院被告前案紀錄
    表附卷可稽。參照前揭說明，檢察官以本院為犯罪事實最後
    裁判之法院，聲請定其應執行之刑，本院審核認聲請為正當
    ，爰於上述裁量之界限範圍定其應執行刑如主文所示，並諭
    知易科罰金折算標準。
五、末按數罪併罰之案件，其各罪判決均係宣告刑，並非執行刑
    ，縱令各案中一部分犯罪之宣告刑在形式上已經執行，仍應
    依法聲請犯罪事實最後判決之法院裁定，然後再依所裁定之
    執行刑，換發指揮書併合執行，其前已執行之有期徒刑部分
    ，僅應予扣除而不能認為已執行完畢，在所裁定之執行刑尚
    未執行完畢前，各案之宣告刑不發生執行完畢之問題（最高
    法院90年度台非字第340號、95年度台非字第320號判決意旨
    參照）。本件受刑人所犯如附表編號1至4所示之罪，雖已執
    行在案，然與附表編號5至6所示之罪既合於數罪併罰要件，
    依前揭說明，仍應就各罪所處之刑合併定應執行之刑，至附
    表編號1至4所示之罪已執行之有期徒刑，僅係就所定應執行
    刑執行時之折抵問題，併予敘明。
據上論斷，應依刑事訴訟法第477條第1項，刑法第53條、第51條
第6款、第41條第1項前段，裁定如主文。
中　　華　　民　　國　　109 　年　　8 　　月　　26　　日
                  刑事第二十二庭審判長法　官  洪于智
                                      法　官  陳銘壎
                                      法　官  汪怡君
以上正本證明與原本無異。
如不服本裁定，應於收受送達後五日內向本院提出抗告狀。
                                      書記官  賴怡孜
中　　華　　民　　國　　109 　年　　8 　　月　　27　　日

　　　
　　　
　　　
　　　
　　　
　　　
　　　
　　　
　　　
　　　
　　　
　　　
　　　
附表：（臺灣新北地方檢察署，下稱新北地檢）
編號  1 2  3 罪名  毀棄損壞 毀棄損壞 毀棄損壞 宣告刑  拘役25日，易科罰金，以新臺幣1000元折算1日 拘役25日，易科罰金，以新臺幣1000元折算1日 拘役25日，易科罰金，以新臺幣1000元折算1日 犯罪日期  107年11月4日 107年11月11日 107年11月17日 偵查機關 年度案號  新北地檢108年度偵字第2160、4710號 新北地檢108年度偵字第2160、4710號 新北地檢108年度偵字第2160、4710號 最後事實審 法院 臺灣高等法院 臺灣高等法院 臺灣高等法院  案號  108年度上易字第1771號 108年度上易字第1771號 108年度上易字第1771號  判決 日期 108年10月15日 108年10月15日  108年10月15日 確定判決 法院 臺灣高等法院 臺灣高等法院 臺灣高等法院  案號 108年度上易字第1771號 108年度上易字第1771號 108年度上易字第1771號  確定 日期 108年10月15日 108年10月15日 108年10月15日 備註  新北地檢108年度執字第1767號（已執行在案）     編號1至4所示之罪前經本院108年度上易字第1771號判決定應執行拘役90日，如易科罰金以新臺幣1000元折算1日。   





編號  4 5 6 罪名  毀棄損壞 毀棄損壞 毀棄損壞 宣告刑  拘役25日，易科罰金，以新臺幣1000元折算1日 拘役30日，易科罰金，以新臺幣1000元折算1日 拘役30日，易科罰金，以新臺幣1000元折算1日 犯罪日期  107年11月4日 108年2月3日 108年2月5日 偵查機關 年度案號  新北地檢108年度偵字第2160、4710號 新北地檢108年度偵字第6342、9309號 新北地檢108年度偵字第6342、9309號 最後事實審 法院 臺灣高等法院 臺灣高等法院 臺灣高等法院  案號  108年度上易字第1771號 109年度交上易字第124號 109年度交上易字第124號  判決 日期 108年10月15日 109年6月30日  109年6月30日 確定判決 法院 臺灣高等法院 臺灣高等法院 臺灣高等法院  案號 108年度上易字第1771號 109年度交上易字第124號 109年度交上易字第124號  確定 日期 108年10月15日 109年6月30日 109年6月30日 備註  新北地檢108年度執字第1767號（已執行在案） 新北地檢109年度執字第9736號     編號5至6所示之罪前經臺灣新北地方法院108年度交易字第236號判決定應執行拘役50日，如易科罰金以新臺幣1000元折算1日。